臺灣彰化地方法院刑事判決　　　　　　　 96年度易字第291號
公　訴　人　臺灣彰化地方法院檢察署檢察官
被　　　告　丙○○
上列被告因竊盜案件，經檢察官提起公訴（九十六年度偵字第
一三五七、一四九四號），本院認有刑事訴訟法第二百七十三條
之一第一項之情形，裁定改由受命法官獨任進行簡式審判程序，
判決如下：
    主  文
丙○○竊盜，累犯，處有期徒刑月；又攜帶兇器竊盜，累犯，
處有期徒刑捌月，扣案之尖嘴鉗壹支及棉布手套壹雙，均沒收之
。應執行有期徒刑玖月，扣案之尖嘴鉗壹支及棉布手套壹雙，均
沒收之。
    犯 罪 事 實
一、丙○○曾因違反肅清煙毒條例案件，經本院以八十三年度訴
    字第一六二八號判決判處有期徒刑三年一月確定；又因違反
    肅清煙毒條例案件，經臺灣高等法院臺中分院以八十四年度
    上訴字第九八二號判決判處有期徒刑八年確定，嗣前開案件
    經臺灣高等法院臺中分院裁定應執行有期徒刑十年八月確定
    ，入監執行，於民國（下同）八十八年三月三十一日假釋出
    獄付保護管束，詎其於保護管束期間，又因竊盜案件，經本
    院以八十九年度易字第一八五號判決判處有期徒刑五月確定
    ，其前開假釋亦因而撤銷，令入監所執行殘刑，於九十五年
    五月三十一日縮短刑期執行完畢。詎其仍不知悔改，因缺錢
    花用，竟基於意圖為自己不法所有之犯意，分別於下述之時
    、地，以下列方法，竊取他人所有之財物：
（一）於九十六年一月一日晚上七時許，騎乘車牌號碼ＳＵ五－
      六六二號機車至設於彰化縣福興鄉福南村之土地公廟，趁
      無人注意之際，進入該廟內，徒手竊取置放於其內銅製香
      爐之把手二只。得手後將該銅製香爐把手二只以新臺幣（
      下同）五百元之價格變賣予不知情之位於彰化縣彰化市○
      ○路某資源回收場，所得現金已花用殆盡。
（二）於同年二月一日下午一時三十分許，騎乘上揭機車至彰化
      縣鹿港鎮○○里○○巷○○段一四三二地號田地旁，持其
      所有，客觀上足供兇器使用之尖嘴鉗一支，剪斷設於該田
      地旁之電纜線，而竊取陳勝利所有之電纜線一綑（長約三
      十公尺，價值約一六二０元，已由警方發還與乙○○領回
      ）。得手後，欲將電纜線裝入布袋離去之際，適為乙○○
      發覺而報警處理，並當場扣得其所有，已供其行竊所用之
      尖嘴鉗一支及棉布手套一雙。
二、案經乙○○訴由彰化縣警察局鹿港分局報告臺灣彰化地方法
    院檢察署檢察官偵查起訴，本院認有刑事訴訟法第二百七十
    三條之一第一項之情形，而改依簡式審判程序審理。
    理  由
一、按除被告所犯為死刑、無期徒刑、最輕本刑為三年以上有期
    徒刑之罪或高等法院管轄第一審案件者外，於前條第一項程
    序進行中，被告先就被訴事實為有罪之陳述時，審判長得告
    知被告簡式審判程序之旨，並聽取當事人、代理人、辯護人
    及輔佐人之意見後，裁定進行簡式審判程序；除簡式審判程
    序及簡易程序案件外，第一審應行合議審判，刑事訴訟法第
    二百七十三條之一第一項、第二百八十四條之一分別定有明
    文。本件被告丙○○所犯係死刑、無期徒刑、最輕本刑為三
    年以上有期徒刑之罪或高等法院管轄第一審案件以外之罪，
    並於本院行準備程序時就被訴事實為有罪之陳述，本院合議
    庭依前揭規定，經評議結果，裁定改由受命法官獨任行簡式
    審判程序，先予敘明。
二、上揭事實，業據被告丙○○迭於警、偵訊中及本院行準備程
    序與審理時，均坦承不諱，核與證人即被害人乙○○及甲○
    ○於警詢中之證述，情節均相符（見九十六年度偵字第一三
    五七號偵查卷第六至七頁、九十六年度偵字第一四九四號偵
    查卷第五頁），此外，復有贓物認領保管單一紙、現場查證
    照片共計十四幀等件在卷可資佐證（附於九十六年度偵字第
    一三五七號偵查卷第一二頁、第一六至一九頁、九十六年度
    偵字第一四九四號偵查卷第六至八頁），並有被告所有，已
    供其行竊犯罪所用之尖嘴鉗一支及棉布手套一雙扣案可資佐
    證，足認被告之自白應與事實相符，洵堪採信。從而，本件
    事證已臻明確，被告上開犯行均堪認定。
三、按刑法第三百二十一條第一項第三款之攜帶兇器竊盜罪，係
    以行為人攜帶兇器竊盜為其加重條件，此所謂兇器，其種類
    並無限制，凡客觀上足對人之生命、身體、安全構成威脅，
    具有危險性之兇器均屬之，且祇須行竊時攜帶此種具有危險
    性之兇器為已足，並不以攜帶之初有行兇之意圖為必要，最
    高法院七十九年臺上字第五二五三號判例意旨參照，查本件
    被告丙○○持以行竊所用之尖嘴鉗，係鐵質鑄造，質地堅硬
    ，頭部呈銷尖狀，堪認對人之生命、身體可造成危險，客觀
    上屬具有危險性之兇器無訛。是核被告所為，係分別犯刑法
    第三百二十條第一項之竊盜罪及同法第三百二十一條第一項
    第三款之攜帶兇器竊盜罪。被告所犯上開2罪，犯意各別，
    行為互殊，應予分論併罰。復查，被告曾因違反肅清煙毒條
    例案件，經本院以八十三年度訴字第一六二八號判決判處有
    期徒刑三年一月確定；又因違反肅清煙毒條例案件，經臺灣
    高等法院臺中分院以八十四年度上訴字第九八二號判決判處
    有期徒刑八年確定，嗣前開案件經臺灣高等法院臺中分院裁
    定應執行有期徒刑十年八月確定，入監執行，於八十八年三
    月三十一日假釋出獄付保護管束，詎其於保護管束期間，又
    因竊盜案件，經本院以八十九年度易字第一八五號判決判處
    有期徒刑五月確定，其前開假釋亦因而撤銷，令入監所執行
    殘刑，於九十五年五月三十一日縮短刑期執行完畢等情，有
    臺灣彰化地方法院檢察署刑案資料查註紀錄表及臺灣高等法
    院被告前案紀錄表各一份附卷可稽，茲其於五年以內再故意
    犯本件有期徒刑以上之罪，均為累犯，應依刑法第四十七條
    第一項之規定，分別加重其刑。爰審酌被告正值青壯之年，
    不思努力獲取所需，僅因缺錢花用即任意攫取他人財物，且
    其前已有竊盜之前科紀錄，經判刑確定，並已執行完畢後，
    仍再為本件竊盜犯行，顯有漠視法紀之情，惟其犯罪手段尚
    屬平和、犯後亦坦承犯行，態度良好，暨考量其竊取財物之
    價值，致生危害之程度，及其素行、生活狀況、智識程度等
    一切情狀，分別量處如主文所示之刑，並定其應執行刑。扣
    案之尖嘴鉗一支及棉布手套一雙，均係被告所有，且供其行
    竊犯罪所用之物，業據其陳明在卷，爰依刑法第三十八條第
    一項第二款規定，併予宣告沒收。
據上論斷，應依刑事訴訟法第二百七十三條之一第一項、第二百
九十九條第一項前段，刑法第三百二十條第一項、第三百二十一
條第一項第三款、第四十七條第一項、第五十一條第五款、第三
十八條第一項第二款，刑法施行法第一條之一，判決如主文。
本案經檢察官張尹敏到庭執行職務。
中　　華　　民　　國　　96　　年　  4　　月　　25　　日
                  刑事第一庭         法  官   簡璽容
以上正本證明與原本無異。
如不服本判決，應於判決送達後十日內向本院提出上訴狀 (須附
繕本 )。
告訴人或被害人對於判決如有不服具備理由請求檢察官上訴者，
其上訴期間之計算係以檢察官收受判決正本之日期為準。
中　　華　　民　　國　　96　　年　  4　　月　　25　　日
                                     書記官   陳錫威
附錄本案論罪科刑法條全文：
中華民國刑法第320條
（普通竊盜罪、竊佔罪）
意圖為自己或第三人不法之所有，而竊取他人之動產者，為竊盜
罪，處五年以下有期徒刑、拘役或五百元以下罰金。
意圖為自己或第三人不法之利益，而竊佔他人之不動產者，依前
項之規定處斷。
前二項之未遂犯罰之。
中華民國刑法第321條
（加重竊盜罪）
犯竊盜罪而有左列情形之一者，處六月以上、五年以下有期徒刑
：
一  於夜間侵入住宅或有人居住之建築物、船艦或隱匿其內而犯
之者。
二  毀越門扇、牆垣或其他安全設備而犯之者。
三  攜帶兇器而犯之者。
四  結夥三人以上而犯之者。
五  乘火災、水災或其他災害之際而犯之者。
六  在車站或埠頭而犯之者。
前項之未遂犯罰之。
